【裁判字號】    98,易,744
【裁判日期】    980413
【裁判案由】    竊盜
【裁判全文】
臺灣板橋地方法院刑事判決               98年度易字第744號
公  訴  人  臺灣板橋地方法院檢察署檢察官
被      告  甲○○
                    （現在臺灣臺北看守所羈押中）
上列被告因竊盜案件，經檢察官提起公訴（98年度偵字第4576號
），本院訊問被告為有罪陳述後，改依簡式審判程序審理，並判
決如下：
    主  文
甲○○犯如附表所示之罪，各處如附表所示之刑，如易科罰金，
各以新台幣壹仟元折算壹日。應執行拘役壹佰壹拾日，如易科罰
金，以新台幣壹仟元折算壹日。
    事  實
一、甲○○前於民國97年間因竊盜案件，經本院以97年度簡字第
    8881號判處拘役30日，緩刑2 年，於97年12月15日確定。詎
    仍基於意圖為自己不法所有之竊盜犯意，分別於如附表所示
    之時間、地點，竊取其住家附近鄰居丙○○、丁○○、乙○○所有如附表所示放置在住處一樓保溫盒內之玻璃瓶裝羊乳
    ，供己飲用果腹。嗣經丙○○、丁○○、乙○○發覺報警處
    理，始循線查悉上情。
二、案經丙○○、丁○○、乙○○訴由臺北縣政府警察局海山分
    局報請臺灣板橋地方法院檢察署檢察官偵查起訴。
    理  由
一、訊據被告甲○○於警詢、偵查及本院審理中對於上揭事實坦
    承不諱，核與告訴人丙○○、丁○○、乙○○於警詢中所述
    情節相符（見偵查卷第15至23頁）。另有監視錄影翻拍照片
    15幀（見偵查卷第45至48頁）、空羊乳瓶5 個暨照片（見偵
    查卷第43、44頁）及贓物認領保管單3 張（見偵查卷第31至
    33頁）在卷可佐。足見被告所為自白與事實相符，自得採為
    認定之依據。本件事證已甚明確，被告犯行堪予認定。
二、核被告甲○○如附表所示各次所為，均係犯刑法第320 條第
    1 項之竊盜罪。次按最高法院89年度台上字第6634號判決見
    解所認，「．．．如果以單一行為，數個舉動接續進行，以
    實現一個犯罪構成要件，侵害數個人法益，即係一行為觸犯
    數罪名，應依刑法第五十五條想像競合犯之規定，從一重處
    斷」。是被告於98年2 月5 日清晨5 時48分許，竊取丙○○
    所有之羊乳2 瓶後，復接續於極短之時間內竊取丁○○所有
    之羊乳2 瓶；及於98年2 月6 日清晨5 時20分至25分許，竊
    取丙○○所有之羊乳2 瓶，復接續於短時間內，竊取丁○○
    所有之羊乳2 瓶，再接續竊取乙○○所有之羊乳1 瓶，均係
    以一接續行為觸犯數竊盜罪名，分屬想像競合犯，應各從一
    重之刑法第320 條第1 項之竊盜罪處斷。被告所犯如附表所
    示各罪，犯意各別，行為互殊，應予分論併罰。本院審酌被
    告見鄰居所訂購之羊乳放置在一樓門口而起意竊取供己果腹
    之犯罪動機、目的、手段，與所竊得羊乳每瓶價值約新台幣
    25至35元不等，致告訴人丙○○、丁○○、乙○○所受損失
    程度非鉅，暨考量被告犯罪後坦承犯行，態度良好等一切情
    狀，分別量處如附表所示之刑，併定應執行刑如主文所示，
    及諭知易科罰金折算標準。
據上論斷，應依刑事訴訟法第273 條第1 第1 項、第299 條第1
項前段，刑法第320 條第1 項、第41條第1 項前段、第51條第6
款，刑法施行法第1條之1，判決如主文。
本案經檢察官王家春到庭執行職務。
中    華    民    國    98    年    4     月    13    日
                  刑事第十九庭  法  官  汪怡君
上列正本證明與原本無異。
如不服本判決，應於判決送達後10日內敘明上訴理由，向本院提
出上訴狀 (應附繕本) ，上訴於臺灣高等法院。其未敘述上訴理
由者，應於上訴期間屆滿後20日內向本院補提理由書「切勿逕送
上級法院」。
                                書記官  田世杰
中    華    民    國    98    年    4     月    13    日
附表：
┌──┬──────┬──────┬──────┬──────┐
│編號│ 犯罪時間   │犯罪地點    │ 所竊財物   │ 量處刑罰   │
├──┼──────┼──────┼──────┼──────┤
│1.  │97年11月27日│臺北縣板橋市│丙○○所有之│拘役拾日，如│
│    │清晨5 時03分│長安街138 巷│羊乳2瓶     │易科罰金以新│
│    │許          │1 弄182 號陳│            │台幣壹仟元折│
│    │            │木霖住處1樓 │            │算壹日      │
├──┼──────┼──────┼──────┼──────┤
│2.  │97年11月28日│同上        │同上        │拘役拾日，如│
│    │清晨5 時20分│            │            │易科罰金以新│
│    │許          │            │            │台幣壹仟元折│
│    │            │            │            │算壹日      │
├──┼──────┼──────┼──────┼──────┤
│3.  │97年12月8 日│同上        │同上        │拘役拾日，如│
│    │上午5 時02分│            │            │易科罰金以新│
│    │許          │            │            │台幣壹仟元折│
│    │            │            │            │算壹日      │
├──┼──────┼──────┼──────┼──────┤
│4.  │98年1 月3 日│同上        │同上        │拘役拾日，如│
│    │清晨5 時14分│            │            │易科罰金以新│
│    │許          │            │            │台幣壹仟元折│
│    │            │            │            │算壹日      │
├──┼──────┼──────┼──────┼──────┤
│5.  │98年1 月23日│同上        │同上        │拘役拾日，如│
│    │清晨5 時21分│            │            │易科罰金以新│
│    │許          │            │            │台幣壹仟元折│
│    │            │            │            │算壹日      │
├──┼──────┼──────┼──────┼──────┤
│6.  │98年2 月5 日│同上        │同上        │拘役拾日，如│
│    │上午5 時48分│            │            │易科罰金以新│
│    │許          │            │            │台幣壹仟元折│
│    │            │            │            │算壹日      │
├──┼──────┼──────┼──────┼──────┤
│7.  │98年2 月5 日│臺北縣板橋市│丙○○所有之│拘役貳拾伍日│
│    │清晨5 時48分│長安街138 巷│羊乳2 瓶、曾│，如易科罰金│
│    │許          │1 弄182 號陳│文珍所有之羊│以新台幣壹仟│
│    │            │木霖住處1 樓│乳2瓶       │元折算壹日  │
│    │            │、同巷弄180 │            │            │
│    │            │號丁○○住處│            │            │
│    │            │1樓         │            │            │
├──┼──────┼──────┼──────┼──────┤
│8.  │98年2 月6 日│臺北縣板橋市│丙○○所有之│拘役拾伍日│
│    │清晨5 時20分│長安街138 巷│羊乳2 瓶、曾│，如易科罰金│
│    │至25分許    │1 弄182 號陳│文珍所有之羊│以新台幣壹仟│
│    │            │木霖住處1 樓│乳2 瓶及張淑│元折算壹日  │
│    │            │、同巷弄180 │美所有之羊乳│            │
│    │            │號丁○○住處│1瓶         │            │
│    │            │1 樓、同巷弄│            │            │
│    │            │202 號乙○○│            │            │
│    │            │住處1樓     │            │            │
└──┴──────┴──────┴──────┴──────┘
附錄本案論罪科刑法條全文：
中華民國刑法第320條
意圖為自己或第三人不法之所有，而竊取他人之動產者，為竊盜
罪，處五年以下有期徒刑、拘役或五百元以下罰金。
意圖為自己或第三人不法之利益，而竊佔他人之不動產者，依前
項之規定處斷。
前二項之未遂犯罰之。


司法院資訊處製作；財團法人民間司法改革基金會備份。
